---
title: "Apresentação Resultados das simulações"
output:
  xaringan::moon_reader:
    lib_dir: libs
    nature:
      highlightStyle: github
      highlightLines: true
      countIncrementalSlides: false
      ratio: '16:9'

---

# METODO MAD-STEC

- Forma mais robusta do método STEC proposto em **Assunção e Correia (2009)**.

- Se baseia em um método iterativo onde, ao encontrar um cluster, reduz o número de observações dentro do cluster e aplica novamente o método.

- O número de observações reduzidas é igual ao número de casos observados menos o número de casos esperados dentro do cluster.

- Os dados retirados são escolhidos de forma aleatória. Caso um novo cluster seja detectado e ele tenha interseção com o primeiro cluster, a interseção é retirada e o modelo aplicado novamente. 

- Esse processo é refeito quantas vezes necessárias para achar o número de clusters presentes na amostra.

---

# NOSSO METODO

1. Divida o banco em um treino (**1,...,k**) e teste (**k+1,...,N**), nosso método irá trabalhar com uma amostra pequena de treino.

2. Em cada **b** iteração, com **b = 1,...,B,** os tempos serão embaralhados. Crie as features e treine o modelo para cada **b** reembaralhamento.

3. Crie as features para a observação k+1 com base nos dados originais e prediza como sendo anomalia ou não:
    
    - Caso seja classificada como anomalia, ela pertencerá ao cluster.
    - caso não seja, adicione-a ao banco de dados treino.
    
4. Repita o processo para cada uma das observações pertencentes ao conjunto teste. 

5. Caso na observação j (j>k) seja observado que já existem um número A de observações classificadas como cluster, e essas observações estão contidas no mesmo cilindro, acione o alarme e pare o processo.

---

# ESTUDO ANTERIOR

Antes de aplicar o resultado dos estudos feitos no artigo, fizemos simulaçÕes únicas para saber o desempenho do algoritmo em diferentes situaçÕes, supondo o metodo original onde o método foi utilizado apenas de uma forma analítica.

- **Iterações (B)**: 100, 200 e 500.

- **Parâmetro nu do modelo (nu)**: 0.01, 0.05 e 0.1.

- **Tamanhos de Amostras (N)**: 70, 100, 300, 500 e 1000.

Totalizando 45 combinaçÕes para os 3 casos diferêntes: 1 cluster (**Modelo 1**), 2 clusters em locais e tempos diferentes (**Modelo 2**), 2 clusters em tempos iguais e locais diferentes (**Modelo 3**) e 2 clusters em tempos diferentes e locais iguais (**Modelo 4**).

---

# Modelo 1

```{r echo=FALSE}
library(kableExtra)

aux <- read.csv2('Resultado_modelo1.csv')
colnames(aux) <- c('','B', 'nu', 'N', 'Falsos Cluster (%)', 'Cluster Correto (%)', 'Não Cluster errado(%)', 'Não Cluster Correto(%)')

# Crie a tabela com kableExtra
tabela <- kable(aux, format = "html", escape = F) %>%
  kable_styling(full_width = FALSE) %>%
  scroll_box(height = "500px") # Defina a altura máxima da tabela e adicione a barra de rolagem

tabela
```



---

# Modelo 2
```{r echo=FALSE}
library(kableExtra)

aux <- read.csv2('Resultado_modelo2.csv')
colnames(aux) <- c('','B', 'nu', 'N', 'Falsos Cluster (%)', 'Cluster Correto (%)', 'Não Cluster errado(%)', 'Não Cluster Correto(%)')

# Crie a tabela com kableExtra
tabela <- kable(aux, format = "html", escape = F) %>%
  kable_styling(full_width = FALSE) %>%
  scroll_box(height = "500px") # Defina a altura máxima da tabela e adicione a barra de rolagem

tabela
```
---

# Modelo 3
```{r echo=FALSE}
library(kableExtra)

aux <- read.csv2('Resultado_modelo3.csv')
colnames(aux) <- c('','B', 'nu', 'N', 'Falsos Cluster (%)', 'Cluster Correto (%)', 'Não Cluster errado(%)', 'Não Cluster Correto(%)')

# Crie a tabela com kableExtra
tabela <- kable(aux, format = "html", escape = F) %>%
  kable_styling(full_width = FALSE) %>%
  scroll_box(height = "500px") # Defina a altura máxima da tabela e adicione a barra de rolagem

tabela
```
---

# Modelo 4
```{r echo=FALSE}
library(kableExtra)

aux <- read.csv2('Resultado_modelo4.csv')
colnames(aux) <- c('','B', 'nu', 'N', 'Falsos Cluster (%)', 'Cluster Correto (%)', 'Não Cluster errado(%)', 'Não Cluster Correto(%)')

# Crie a tabela com kableExtra
tabela <- kable(aux, format = "html", escape = F) %>%
  kable_styling(full_width = FALSE) %>%
  scroll_box(height = "500px") # Defina a altura máxima da tabela e adicione a barra de rolagem

tabela
```

---
# NOVA ABORDAGEM

Algumas mudanças foram consideradas ao algoritimo original:

- Ao inves de passar em todas as observaçoes uma a uma a cada iteração, foi realizado por grupo de variaveis.

- Foi testado de duas formas, com acrescimo das classificadas como não cluster ao treino (modelo 2) e sem o acrescimo (modelo 1).

- O alarme foi alterado para 3 observações ao invés de 5, número de repetições monte carlo para 10, iterações para 30.

---
# TIPOS DE ESTUDO E MODELOS (Atigo Marquinhos)
 
Cada um dos dois modelos foi testado segundo: 

**Estudo 1:** Treinamento do modelo em um conjunto de dados sintéticos sem nenhum cluster.

**Estudo 2:** Treinamento do modelo em um conjunto de dados com 1 único cluster.

**Estudo 3:** Treinamento do modelo em um conjunto de dados com 2 clusters em tempos e locais diferentes.

Os estudos foram feitos segundo simulação Monte Carlo onde M= 10.

---

# RESULTADOS ESTUDO 1 - Modelo 1

```{r echo=FALSE}
library(kableExtra)

aux <- readRDS('Resultado_Estudo1.RDS')
colnames(aux) <- c( 'Não Cluster Correto(%)',  'Falsos Cluster (%)', 'Alarme Incorreto')

# Crie a tabela com kableExtra
tabela <- kable(aux, format = "html", escape = F) %>%
  kable_styling(full_width = T) # Defina a altura máxima da tabela e adicione a barra de rolagem

tabela
```

---
# RESULTADOS ESTUDO 1 - Modelo 2

```{r echo=FALSE}
library(kableExtra)

aux <- readRDS('Resultado_Estudo1_var2.RDS')
colnames(aux) <- c( 'Não Cluster Correto(%)',  'Falsos Cluster (%)', 'Alarme Incorreto')

# Crie a tabela com kableExtra
tabela <- kable(aux, format = "html", escape = F) %>%
  kable_styling(full_width = T) # Defina a altura máxima da tabela e adicione a barra de rolagem

tabela
```

---
# RESULTADOS ESTUDO 2 - Modelo 1


```{r echo=FALSE}
library(kableExtra)

aux <- readRDS('Resultado_Estudo2.RDS')
colnames(aux) <- c( 'Não Cluster Correto(%)', 'Não Cluster Incorreto(%)', 'Falsos Cluster (%)', 'Cluster Correto (%)', 'Alarme Incorreto', 'Alarme Correto')

# Crie a tabela com kableExtra
tabela <- kable(aux, format = "html", escape = F) %>%
  kable_styling(full_width = T) # Defina a altura máxima da tabela e adicione a barra de rolagem

tabela
```
---
# RESULTADOS ESTUDO 2 - Modelo 2


```{r echo=FALSE}
library(kableExtra)

aux <- readRDS('Resultado_Estudo2_var2.RDS')
colnames(aux) <- c( 'Não Cluster Correto(%)', 'Não Cluster Incorreto(%)', 'Falsos Cluster (%)', 'Cluster Correto (%)', 'Alarme Incorreto', 'Alarme Correto')

# Crie a tabela com kableExtra
tabela <- kable(aux, format = "html", escape = F) %>%
  kable_styling(full_width = T) # Defina a altura máxima da tabela e adicione a barra de rolagem

tabela
```

---
# RESULTADOS ESTUDO 3 - Modelo 1


```{r echo=FALSE}
library(kableExtra)

aux <- readRDS('Resultado_Estudo3.RDS')
colnames(aux) <- c( 'Não Cluster Correto(%)', 'Não Cluster Incorreto(%)', 'Falsos Cluster (%)', 'Cluster Correto (%)', 'Alarme Incorreto', 'Alarme Correto')

# Crie a tabela com kableExtra
tabela <- kable(aux, format = "html", escape = F) %>%
  kable_styling(full_width = T) # Defina a altura máxima da tabela e adicione a barra de rolagem

tabela
```


---
