---
title: "Apresentação Resultados das simulações"
output:
  xaringan::moon_reader:
    lib_dir: libs
    nature:
      highlightStyle: github
      highlightLines: true
      countIncrementalSlides: false
      ratio: '16:9'

---

# METODO MAD-STEC

- Forma mais robusta do método STEC proposto em **Assunção e Correia (2009)**.

- Se baseia em um método iterativo onde, ao encontrar um cluster, reduz o número de observações dentro do cluster e aplica novamente o método.

- O número de observações reduzidas é igual ao número de casos observados menos o número de casos esperados dentro do cluster.

- Os dados retirados são escolhidos de forma aleatória. Caso um novo cluster seja detectado e ele tenha interseção com o primeiro cluster, a interseção é retirada e o modelo aplicado novamente. 

- Esse processo é refeito quantas vezes necessárias para achar o número de clusters presentes na amostra.

---

# NOSSO METODO - I

1. Divida o banco em treino (**1,...,k**) e teste (**k+1,...,N**). Nosso método irá trabalhar com uma amostra pequena de treino (15%).

2. Em cada **b** iteração, com **b = 1,...,B,** os tempos serão embaralhados. Crie as features e treine o modelo para cada **b** reembaralhamento. As features são:

3. Para cada uma das observações (**k+1,,,,N**), crie as features com base nos dados originais e prediza como sendo anomalia ou não para cada um dos **B** treinamentos:
    
    - Caso seja classificada como anomalia (pelo menos 90% dos treinamentos), ela pertencerá ao cluster.
    - caso não seja, adicione-a ao banco de dados treino (Testamos com e sem essa adição).

5. Caso na observação j (j>k) seja observado que já existem um número A de observações classificadas como cluster, e essas observações estão contidas no mesmo cilindro, acione o alarme e pare o processo.

---
# NOSSO METODO - II
As features utilizadas são:
  
  - **Var1**: Distância até a última ocorrência. Caso tenha duas observações com tempo igual, pega a de menor distância.
  - **Var2**: Diferença de tempo até a observação mais recente do cilindro de raio $\rho$ e comprimento *time_window*
  - **Var3**: Número de observações dentro do cilindro. 
    
Perceba que para essas variáveis, excluimos as observações dentro do intervalo de tempo de $t_1$ (primeiro tempo) a *time_window*, como uma espécie de queima ou aquecimento, já que as observações no intervalo iniciarão com valores discrepantes do resto.


---
# NOSSO METODO - III

Algumas mudanças foram consideradas ao algoritimo original:

- Foi testado de duas formas, com acrescimo das classificadas como não cluster ao treino (modelo 2) e sem o acrescimo (modelo 1).

- No modelo 2, os treinos eram refeitos apenas quando 10 observacoes fossem classificadas como não sendo anomalias, de modo a não treinar novamente para cada observacao e reduzir o custo computacional.

- O alarme foi alterado para 3 observações ao invés de 5, número de repetições monte carlo para 10, iterações para 30.

- Quando um alarme soava, as observações que estavam dentro do cilindro para ativação do alarme eram retiradas, para que não soasse o mesmo alarme repetidamente.

- Como as observações são preditas uma a uma, foi também observado a diferença de tempo entre o primeiro alarme correto e o tempo de inicio do cluster.

---
# TIPOS DE ESTUDO E MODELOS (Atigo Marquinhos)
 
Cada um dos dois modelos foi testado segundo: 

**Estudo 1:** Treinamento do modelo em um conjunto de dados gerados sem nenhum cluster, 300 observações.

**Estudo 2:** Treinamento do modelo em um conjunto de dados gerados com 1 único cluster. 350 observações no total, coordanadas do cluster: x = [0.95,1], y = [0.95,1] e t = [0.95,1]

**Estudo 3:** Treinamento do modelo em um conjunto de dados gerados com 2 clusters em tempos e locais diferentes. 400 observações no total, coordenadas cluster 1: x = [0.95,1], y = [0.95,1] e t = [0.95,1], coordenadas cluster 2: x = [0.50,0.55], y = [0.70,0.75] e t = [0.60,0.65]

Os estudos foram feitos segundo simulação Monte Carlo onde M= 10, as coordendas variam entre 0 e 1, tanto $(x,y)$ e $t$.

---
# TERMOS UTILIZADOS

**Falso Cluster** - Se a observação foi classificada como anomalia mas não estava presente no intervalo do cluster.

**Cluster Correto** - Se a observação foi classificada como anomalia e estava presente no intervalo do cluster.

**Não Cluster Correto** - Se não foi classificada como anomalia e não estava presente no intervalo do cluster.

**Não Cluster Incorreto** - Se não foi classificada como anomalia e estava presente no intervalo do cluster.

**Alarme incorreto** - Se o alarme soou fora do tempo e coordenadas do cluster.

**Alarme correto** - Se o alarme soou dentro do tempo e coordenadas do cluster.
---
# RESULTADO RESUMIDO - I
Aqui é apresentado o resultado médio para cada modelo e estudo
```{r echo=FALSE}
library(kableExtra)

mod1_1 <- readRDS('Resultado_Estudo1_1.RDS') %>% colMeans()
mod2_1 <- readRDS('Resultado_Estudo1_1_var.RDS')%>% colMeans()
aux <- rbind(mod1_1,mod2_1)
row.names(aux) <- c('Modelo 1', 'Modelo 2')
colnames(aux) <- c( 'Não Cluster Correto',  'Falsos Cluster', 'Alarme Incorreto')
t1 <-  kable(aux, format = "html", escape = F,caption = 'Estudo 1') %>%
  kable_styling(full_width = T) 
t1
mod1_2 <- readRDS('Resultado_Estudo2_1.RDS') %>% colMeans()
mod2_2 <- readRDS('Resultado_Estudo2_1_var.RDS')%>% colMeans()
aux <- rbind(mod1_2,mod2_2)
row.names(aux) <- c('Modelo 1', 'Modelo 2')
colnames(aux) <-c( 'Não Cluster Correto', 'Não Cluster Incorreto', 'Falsos Cluster ', 'Cluster Correto ', 'Alarme Incorreto', 'Alarme Correto', 'Tempo até o primeiro alarme correto')
t2 <-  kable(aux, format = "html", escape = F,caption = 'Estudo 2') %>%
  kable_styling(full_width = T) 
t2

```


---
# RESULTADO RESUMIDO - II
```{r echo=FALSE}
mod1_3 <- readRDS('Resultado_Estudo3_1.RDS') %>% colMeans()
mod2_3 <- readRDS('Resultado_Estudo3_1_var.RDS')%>% colMeans()
aux <- rbind(mod1_3,mod2_3)
row.names(aux) <- c('Modelo 1', 'Modelo 2')
colnames(aux) <- c( 'Não Cluster Correto', 'Não Cluster Incorreto', 'Falsos Cluster', 'Cluster Correto ', 'Alarme Incorreto', 'Alarme Correto', 'Tempo até o primeiro alarme correto (cluster 1)',  'Tempo até o primeiro alarme correto (cluster 2)' )
t3 <-  kable(aux, format = "html", escape = F,caption = 'Estudo 3') %>%
  kable_styling(full_width = T) 
t3
```



---
# RESULTADOS ESTUDO 1 - Modelo 1

```{r echo=FALSE}

aux <- readRDS('Resultado_Estudo1.RDS')
colnames(aux) <- c( 'Não Cluster Correto',  'Falsos Cluster', 'Alarme Incorreto')

# Crie a tabela com kableExtra
tabela <- kable(aux, format = "html", escape = F) %>%
  kable_styling(full_width = T) # Defina a altura máxima da tabela e adicione a barra de rolagem

tabela
```

---
# RESULTADOS ESTUDO 1 - Modelo 2

```{r echo=FALSE}


aux <- readRDS('Resultado_Estudo1_var.RDS')
colnames(aux) <- c( 'Não Cluster Correto',  'Falsos Cluster ', 'Alarme Incorreto')

# Crie a tabela com kableExtra
tabela <- kable(aux, format = "html", escape = F) %>%
  kable_styling(full_width = T) # Defina a altura máxima da tabela e adicione a barra de rolagem

tabela
```

---
# RESULTADOS ESTUDO 2 - Modelo 1


```{r echo=FALSE}


aux <- readRDS('Resultado_Estudo2.RDS')
colnames(aux) <- c( 'Não Cluster Correto', 'Não Cluster Incorreto', 'Falsos Cluster ', 'Cluster Correto ', 'Alarme Incorreto', 'Alarme Correto', 'Tempo até o primeiro alarme correto')

# Crie a tabela com kableExtra
tabela <- kable(aux, format = "html", escape = F) %>%
  kable_styling(full_width = T) # Defina a altura máxima da tabela e adicione a barra de rolagem

tabela
```
---
# RESULTADOS ESTUDO 2 - Modelo 2


```{r echo=FALSE}


aux <- readRDS('Resultado_Estudo2_var.RDS')
colnames(aux) <- c( 'Não Cluster Correto', 'Não Cluster Incorreto', 'Falsos Cluster ', 'Cluster Correto', 'Alarme Incorreto', 'Alarme Correto', 'Tempo até o primeiro alarme correto')

# Crie a tabela com kableExtra
tabela <- kable(aux, format = "html", escape = F) %>%
  kable_styling(full_width = T) # Defina a altura máxima da tabela e adicione a barra de rolagem

tabela
```

---
# RESULTADOS ESTUDO 3 - Modelo 1


```{r echo=FALSE}


aux <- readRDS('Resultado_Estudo3.RDS')
colnames(aux) <- c( 'Não Cluster Correto', 'Não Cluster Incorreto', 'Falsos Cluster ', 'Cluster Correto', 'Alarme Incorreto', 'Alarme Correto', 'Tempo até o primeiro alarme correto 1',  'Tempo até o primeiro alarme correto 2' )

# Crie a tabela com kableExtra
tabela <- kable(aux, format = "html", escape = F) %>%
  kable_styling(full_width = T) # Defina a altura máxima da tabela e adicione a barra de rolagem

tabela
```


---
# RESULTADOS ESTUDO 3 - Modelo 2


```{r echo=FALSE}


aux <- readRDS('Resultado_Estudo3_var.RDS')
colnames(aux) <- c( 'Não Cluster Correto', 'Não Cluster Incorreto', 'Falsos Cluster ', 'Cluster Correto ', 'Alarme Incorreto', 'Alarme Correto', 'Tempo até o primeiro alarme correto 1',  'Tempo até o primeiro alarme correto 2' )

# Crie a tabela com kableExtra
tabela <- kable(aux, format = "html", escape = F) %>%
  kable_styling(full_width = T) # Defina a altura máxima da tabela e adicione a barra de rolagem

tabela
```
